

- Abidjan
- □ Ivoirien
- 07 77 11 9794

Langues

Français

Atouts

Adaptabilité

Curiosité et aprentissage continu

Ponctuel

Esprit d'équipe

Capacité à collaborer avec d'autres professionnels, à partager des idées et à travailler en synergie pour atteindre les objectifs fixés.

Résolution de problèmes

Capacité à analyser des situations complexes et à trouver des solutions efficaces et innovantes.

Réseaux sociaux

in @jean-konan

@jeankonan748

KOUASSI JEAN NATHANAEL KONAN

Developer Web/Data IA

Développeur Web passionné par l'IA et la Data, maîtrisant Vue.js, Laravel et Python. Expérience en modèles prédictifs et visualisation de données avec Power Bl. Curieux et innovant, je suis toujours en quête de nouveaux défis techniques. Je souhaite intégrer un groupe de travail jeune et dynamique afin de partager mes compétences tout en continuant à apprendre et à évoluer dans un environnement collaboratif.

Diplômes et Formations

Data/IA (en cours)

Depuis novembre 2024 EPITECH Abidjan

- Coding Academy by Epitech
- Licence en Informatique et Science du Numérique (ISN)

De novembre 2021 à septembre 2024

UNIVERSITE VIRTUELLE DE CÔTE D'IVOIRE Côte d'Ivoire

- **Spécialité**: Developpement d'applications et e-Services
- Mention bien obtenue

Expériences professionnelles

Projet Collectif Tutoré (PCT)

De mai 2024 à août 2024 Université Virtuelle de Côte d'Ivoire Abidjan Réalisé dans le cadre du Projet Collectif Tutoré (PCT), qui consistait à concevoir une plateforme numérique destinée à promouvoir les artisans locaux. Ce projet m'a permis de mettre en pratique mes compétences techniques et collaboratives, tout en

contribuant à une cause valorisant les métiers artisanaux.

Coding Academy by EPITECH

2024 WeCode Abidan

- **Projet Post-it:** Développé une application Post-it en Vue.js permettant la gestion de notes via CRUD,
- **Projet TWP** avec VueJs (Ici il s'agissait de reproduire Trello en réalisant le CRUD des Categories, des posts et des commentaires interagissant avec l'API de WordPress).

Enquêteur lors du Projet Contrat de Désendettement et de Développement (C2D)

D'octobre 2023 à novembre 2024 UVCI & Agence Française de Développement Abidjan

• Collecté et analysé des données pour le projet C2D en utilisant KoboCollect, réduisant le temps de traitement de 20 %

Compétences

Compétences techniques :

- Langage/framework: HTML, CSS/Bootstrap/Tailwind CSS; JS/Vue.js; PHP/Laravel; PYTHON/Django; SQL; SHELL
- Data & IA : Machine Learning, Power BI

Expériences associatives

Lead

Depuis septembre 2024 GDG on Campus UVCI Abidjan

Ce Programme destiné aux étudiants universitaires dans le but de promouvoir la mise à niveau des compétences dans les dernières technologies et dans le domaine de la programmation .

Coordinateur Events

De septembre 2023 à août 2024 Googe Developer Student Club UVCI Abidjan Mon but était de pouvoir coordonner ou j'avais la tâche de planifier et d'organiser chaque event.

Informatique

Logiciels maitrisés

- Visual Studio Code
- Power BI
- Github
- Teams
- Trello